LUCAS SIQUEIRA

SOFTWARE ENGINEER

DADOS PESSOAIS

ENDEREÇO

São Paulo - SP

TELEFONE

55 (11) 96463.8781

E-MAIL

siqueira228@gmail.com

DATA DE NASCIMENTO

31/03/1998

REDES SOCIAIS

Github

Linkedin

COMPETÊNCIAS

Trabalho em equipe

Responsabilidade

Comunicação

Flexibilidade

Resolução de problemas

Organização

Criatividade

Proatividade

Trabalho em equipe

PERFIL

Desenvolvedor dedicado com 5 anos de experiência. Tenho experiência em Javascript, PHP, ReactJS, React Native, NextJS, NodeJS, Redux, Context API programando diversos tipos de aplicações para os clientes das agências no qual trabalhei, desde soluções financeiras até aplicações mobile. Com foco em otimizar processos, e facilitar o dia a dia dos clientes. Na sua empresa, buscarei oportunidades semelhantes para resolver os problemas, e em novas funcionalidades com os melhores processos usados na John Deere.

EXPERIÊNCIA PROFISSIONAL

Desenvolvedor Full Stack, Agência Noweb

São Paulo

fev 2018 — out 2020

Criação de Websites, Aplicativos Híbridos e Sistemas usando as mais avançadas tecnologias como PHP, Javascript, NodeJS, ReactJS. E Aplicativos Híbridos com React Native

Desenvolvedor Full Stack, W5 Comunicações

São Paulo

out 2020 — mar 2022

Criação de Websites, Aplicativos Híbridos e Sistemas usando as mais avançadas tecnologias como PHP, Javascript, NodeJS, ReactJS. E Aplicativos Híbridos com React Native

Desenvolvedor Mobile, Nava - Technology for business

São Paulo

mar 2022

Desenvolvimento de aplicativos nativos com Java para Android e Swift para IOS.

FORMAÇÃO ACADÊMICA

Superior, Universidade Cruzeiro do Sul

São Paulo

jan 2016

CURSOS

Gestão de Projetos - PMBOK, Impacta

fev 2021 — mar 2021

Framework Codeigniter 4, Udemy

jan 2021

React Native JS, Udemy

jan 2019 — out 2019